臺灣屏東地方法院行政訴訟判決
110年度交字第121號
                                    111年2月14日辯論終結
原      告  歐玉蟬  
訴訟代理人  連志森  
被      告  交通部公路總局高雄區監理所

代  表  人  李瑞銘  
訴訟代理人  曾秀招  
上列當事人間交通裁決事件，原告不服民國110年8月10日裁字第
82-Z00000000、82-Z00000000號裁決，提起行政訴訟，本院判決
如下：
    主  文
原告之訴駁回。
訴訟費用新臺幣參佰元由原告負擔。
    事實及理由
一、事實概要：原告所有AHY-2986號自用小客車（下稱系爭車輛
    ）於110年5月27日17時49分許，行經國道3號390.4公里處南
    向、國道3號391公里處南向（下稱系爭路段），因有「未依
    規定變換車道（變換車道未全程使用方向燈）」之違規情事
    ，被民眾檢舉，為警製單舉發國道警交字第Z00000000號、Z
    00000000號違規單（下稱系爭舉發通知單），被告認原告違
    反道路交通管理處罰條例（下稱處罰條例）第33條第1項第4
    款之規定屬實，製開裁字第82-Z00000000（下稱原處分）、
    00-00000000號違反道路交通管理事件裁決書，原告不服，
    遂提起本件行政訴訟。
二、本件原告主張：查處罰條例第85條之1第2項，業已明確揭示
    逕行舉發有第33條第1項之情形，其違規地點應相距6公里以
    上、違規時間相隔6分鐘以上或行駛經過一個路口以上，始
    得連續舉發。惟本件系爭舉發通知單所登載違規事由，均為
    未依規定變換車道，違規時間亦同為110年5月27日17時49分
    ，且違規地點兩者相距僅600公尺，依上開規定意旨，原處
    分顯於法有違。並聲明：原處分撤銷。
三、被告則答辯以：
　㈠、查原告於起訴狀所提等節，經檢視採證光碟，系爭車輛確
      實於單記違規時日於系爭路段行駛，並於變換車道時有未
      全程使用方向燈之行為，被民眾以行車紀錄器錄影後再向
      警方檢舉，另原告於前揭時、地之違規行為，雖相隔時間
      不久，惟係於不同情狀下及不同時、地所為，由一般第三
      者依自然觀察方式，可明確區隔數個行為，且各次變換車
      道之際，其前後方或相鄰車道分別有不同車輛正在行駛中
      ，則系爭車輛每次未先完整顯示方向燈即變換車道，均造
      成當時駕車在其附近行駛之汽車駕駛人，因無法事先明瞭
      系爭車輛之動向，可能不及採取應變措施，致發生交通事
      故之風險，故其上述違規行為，係對不同用路人之行車安
      全構成危害，自應分別評價，依行政罰法第25條規定，予
      以分別處罰。
　㈡、綜上理由，原告所有系爭車輛被警舉發「未依規定變換車
      道（變換車道未全程使用方向燈）」之違規情事，有國道
      警交字第Z00000000、Z00000000號違規單可稽，並經舉發
      單位查復確認依法舉發無誤，爰依處罰條例第33條第1項
      第4款、第63條第1項第1款暨道路交通管理事件統一裁罰
      基準表第33條第1項第4款裁處繳納罰鍰新臺幣3,000元，
      合計6,000元，並記違規點數2點，應無不當。並聲明：原
      告之訴駁回。
四、本件如事實概要欄所述之事實，除依原告起訴狀及被告答辯
    狀可認兩造均不爭執外，復有原處分書暨送達證書、系爭舉
    發通知單暨送達證書、汽車車籍資料查詢表、駕駛人基本資
    料表、原告交通違規陳述單及查詢單、內政部警政署國道公
    路警察局第五公路警察大隊110年6月18日國道警交字第110 
    5702765號函、採證光碟等在卷可稽（見本院卷第28至40頁
    ），應認屬實。原告不服原處分，提起行政訴訟，並以上述
    事項據為主張，故本件兩造之爭點應為：原處分是否適法？
五、本院之判斷：
　　原告對於確實有變換車道未全程使用方向燈等情並無爭執，
    僅稱路程短屬同一行為，不應裁罰二次。經本院勘驗光碟結
    果如下：
  ㈠、影片名稱「RV-00000000000000-ih3mC」
    ①、錄影時間2021/05/27（時間下同）17：48：47
　　    畫面前方深灰色之系爭車輛，位於外側車道，右方向燈
        閃爍。
    ②、錄影時間17：48：49
　　    系爭車輛自外線車道向右行駛穿越虛線，右方向燈閃爍
        。
    ③、錄影時間17：48：50
　　    系爭車輛跨過虛線約3分之1個車身，右方向燈停止閃爍
        。
    ④、錄影時間17：48：53
　　    系爭車輛已越過虛線。
    ⑤、錄影時間17：48：57
　　    系爭車輛煞車燈亮起。
    ⑥、錄影時間17：49：00
　　    此時可看見穿越虛線盡頭為槽化線之起點，系爭汽車準
        備進入匝道。
  ㈡、影片名稱「RV-0000000000000-ZsHmG」
    ①、錄影時間2021/05/27 17：49：03
        畫面前方深灰色之系爭車輛，進入匝道。
    ②、錄影時間17：49：18
        系爭車輛煞車燈亮起。
    ③、錄影時間17：49：21
        系爭車輛煞車燈亮起。
  ㈢、影片名稱「RZ00000000000000-zrBDF」
    ①、錄影時間2021/05/27 17：49：23
        畫面前方深灰色之系爭車輛，向前行駛。
    ②、錄影時間2021/05/27 17：49：33
        系爭車輛右輪壓到車道線。
    ③、錄影時間2021/05/27 17：49：34-17：49：38
        系爭車輛向右行駛穿越虛線，並未使用方向燈。
    ④、錄影時間2021/05/27 17：49：40
        系爭車輛煞車燈亮起。
    ⑤、錄影時間2021/05/27 17：49：43
       系爭車輛右方向燈閃爍。 
　　由上開畫面可知，原告確實持續有未使用方向燈之情形，而
    未使用方向燈之舉動，為配合車輛移動多持續一段時間，如
    何區別判斷怎樣是一次的未使用方向燈，除以時間經過長短
    、行經路線長短以外，亦可以地點之相對位置，週圍受影響
    之用路人是否同一等方式來判斷，主要之重點在於能夠區分
    各次之不同為準。本件被告所裁罰原告之兩次未使用方向燈
    ，一次是原告正要下匝道，第二次已是原告進入匝道行駛了
    一段路，要匯入另外一段道路之時，兩處地點明顯不同，週
    圍受影響之用路人亦完全不同，既可明確區分為不同次之變
    換車道行為，被告予以裁罰兩次，應屬合理。至原告引用其
    他案件認應於本件中引用，然各案件必有些許不同，仍應由
    法院在個案中為適當之判斷於裁量，尚難不問案情逕自套用
    ，附此敘明。
六、綜上所述，原告於前揭時、地，確有「未依規定變換車道（
    變換車道未全程使用方向燈）」之違規行為，被告依處罰條
    例第33條第1項第4款、第63條第1項第1款暨道路交通管理事
    件統一裁罰基準表第33條第1項第4款各裁處罰鍰3,000元，
    合計6,000元，並記違規點數2點，核無違誤。原告猶執前詞
    請求撤銷原處分，為無理由，應予駁回。
七、本件判決基礎已臻明確，兩造其餘之攻擊防禦方法及訴訟資
    料經本院斟酌後，核與判決不生影響，無一一論述之必要，
    併予敘明。
八、本件第一審裁判費為300 元，應由原告負擔，爰確定第一審
    訴訟費用額如主文第2 項所示。
據上論結，本件原告之訴為無理由，依行政訴訟法第237 條之7
、第237 條之8 第1 項、第98條第1 項前段，判決如主文。
中　　華　　民　　國　　111 　年　　3 　　月　　7 　　日
　　　　　　　　　行政訴訟庭  法　官　薛侑倫
以上為正本，係照原本作成。　　　　　　　　　
如不服本判決，應於判決送達後20日內，向本院提出上訴狀並表
明上訴理由（原判決所違背之法令及其具體內容或依訴訟資料可
認為原判決有違背法令之具體事實），其未載明上訴理由者，應
於提出上訴後20日內向本院補提理由書（上訴狀及上訴理由書均
須按他造人數附繕本，如未按期補提上訴理由書，則逕予駁回上
訴），並應繳納上訴裁判費新臺幣750元。
中　　華　　民　　國　　111 　年　　3 　　月　　7 　　日
                              書記官  沈詩雅